【裁判字號】    95,裁,1012
【裁判日期】    950518
【裁判案由】    敬老福利生活津貼
【裁判全文】
最  高  行  政  法  院  裁  定
                                     95年度裁字第01012號
聲  請  人  甲○○
上列聲請人與相對人內政部間因敬老福利生活津貼事件，對於中
華民國94年10月27日本院94年度裁字第2257號裁定，聲請再審，
本院裁定如下：
    主  文
再審之聲請駁回。
再審訴訟費用由聲請人負擔。
    理  由
一、按對於確定裁定聲請再審，依行政訴訟法第283條準用同法
    第277條第1項第4款之規定，必須表明再審理由及關於再審
    理由並遵守不變期間之證據。所謂表明再審理由，必須指明
    確定裁定有如何合於行政訴訟法第273條所定再審事由之具
    體情事，始為相當，倘僅泛言有再審事由而無具體情事者，
    仍難謂已合法表明再審事由，所為再審之聲請，即屬不合法
    。
二、聲請意旨略以：本件送達，送達人未依行政訴訟法第71條或
    同法第72條規定送達，亦未經同法第73條規定之送達程序，
    即行寄存送達，故本件寄存送達不合法；若送達人依上述規
    定行送達，應有證明或證物，原高等行政法院未察，只據送
    達證書上之寄存送達日期，即認為不變期間之起算日，難謂
    合理、合法。而本件寄存送達既不合法，聲請人於93年8月
    20日提起上訴，顯然遵守不變期間，提起上訴自屬合法。又
    本件送達只有1件，本院94年度裁字第2257號確定裁定（下
    稱原確定裁定）理由內載有2件送達，即一是郵務住居所送
    達，另一是寄存送達，到底依據何種送達之理由駁回抗告不
    明，且未有適用法規顯有錯誤。再關於訴訟事件所涉及之法
    律見解具原則性，見仁見智，宜有所依據或說明，原確定裁
    定僅以「本件抗告並無所涉及之法律見解具有原則性」，難
    令人心服，為此依行政訴訟法第273條第1項第1款規定，聲
    請再審，請將原確定裁定及臺北高等行政法院93年度簡字第
    781號裁定均廢棄等語。
三、本件聲請人前揭所指各節，無非係就原確定裁定所為對臺北
    高等行政法院93年度簡字第781號判決送達與聲請人日期之
    認定，以聲請人個人主觀意見，再事爭執，並泛指原確定裁
    定認聲請人該抗告並無所涉及之法律見解具有原則性，不准
    許抗告為不當，難謂已具體表明原確定裁定有何適用法規顯
    有錯誤之再審理由，揆諸首揭說明，其再審之聲請為不合法
    ，應予駁回。
四、聲請人以原確定裁定有行政訴訟法第273條第1項第13款、第
    14款事由聲請再審部分，另為裁定，附此敘明。
五、依行政訴訟法第283條、第278條第1項、第104條、民事訴訟
    法第95條、第78條，裁定如主文。
中    華    民    國    95    年    5     月    18    日
                  第二庭審判長法  官  廖  政  雄
                              法  官  林  清  祥
                              法  官  鍾  耀  光
                              法  官  姜  仁  脩
                              法  官  胡  國  棟
以  上  正  本  證  明  與  原  本  無  異
中    華    民    國    95    年    5     月    18    日
                              書記官  陳  盛  信


司法院資訊處製作；財團法人民間司法改革基金會備份。
